臺灣桃園地方法院小額民事判決
111年度壢小字第1900號
原      告  中國信託商業銀行股份有限公司


法定代理人  利明献  
訴訟代理人  林紫彤  
被      告  古夢婷  


上列當事人間請求清償債務事件，本院於民國111年11月21日言
詞辯論終結，判決如下：
　　主    文
一、被告應給付原告新臺幣（下同）89,998元，及自民國111年6
    月23日起至清償日止，按週年利率1.845%計算之利息。
二、訴訟費用1,000元由被告負擔。
三、本判決得假執行。
    理  由  要  領
一、按民事訴訟法第436條之8第1項規定：「關於請求給付金錢
    或其他代替物或有價證券之訴訟，其標的金額或價額在新台
    幣十萬元以下者，適用本章所定之小額程序。」同法第436 
    條之18規定：「判決書得僅記載主文，就當事人有爭執事項
    ，於必要時得加記理由要領。」
二、原告主張
（一）被告前向原告借款10萬元（下稱系爭借款），約定借款期
　　　間自110年6月22日起至113年6月22日止，並約定利息按中
      華郵政股份有限公司2年期定期儲金機動利率加計週年利
      率1%，即以週年利率1.845%計算，且借款人如不依約清償
      本金時，視為全部到期。又系爭借款係勞動紓困貸款，借
      款人同意自實際撥款日起，前6期為寬限期按期付息，寬
      限期屆滿後，自第7期起由借款人依年金法按月攤還本息
      ，並同意前12期之利息由勞動部補貼，若系爭借款第1年
      第7期至第12期內，借款人連續3個月未繳足當期應償還本
      金者，勞動部將停止系爭借款之前述利息補貼，借款人仍
      應依約清償系爭借款之剩餘本息，被告並簽立個人貸款申
      請書暨約定書。
（二）詎被告於110年4月7日最後一次繳款後，即未再依約清償
      任何款項。而被告不依約清償本金，依約定借款視為全部
      到期，並已喪失期限利益，是原告自得請求被告清償積欠
      之本金89,998元及利息（下稱系爭債務）。爰依消費借貸
      之法律關係提起本件訴訟，並聲明：如主文第1項所示。
      （見本院卷第8頁）
三、被告答辯
　　其因疫情確診後即無工作，希望能夠分期償還系爭債務等語
    ，資為抗辯。並聲明：原告之訴駁回。
四、是依上揭規定，以下僅就被告得否分期、緩期清償記載理由
    要領如下：
（一）按民法第318條規定「債務人無為一部清償之權利，但法
      院得斟酌債務人之境況，許其於無甚害於債權人利益之相
      當期限內，分期給付，或緩期清償。」惟上開規定僅係認
      法院有斟酌債務人境況，許其分期給付或緩期清償之職權
      ，非認債務人有要求分期給付或緩期清償之權利。
（二）查被告雖辯稱其因疫情確診後即無工作，希望能夠分期償
      還系爭債務等語（見本院卷第26頁反面第6行），惟被告
      分期給付或緩期清償之請求既未經原告同意，且被告復未
      提出任何證據以釋明其境況，本院自難逕許其分期或緩期
      給付。又被告因清償能力不佳致無法償還縱然為真，仍僅
      係債務人履行能力之問題，並不影響其應負之損害賠償責
      任，故被告前揭抗辯，並不可採。
五、綜上所述，原告依消費借貸之法律關係，請求被告應給付原
    告89,998元，及自111年6月23日起至清償日止，按週年利率
    1.845%計算之利息，為有理由，應予准許。
六、本件原告勝訴部分係依民事訴訟法第436條之8適用小額訴訟
    程序所為之判決，應就被告敗訴部分，依同法第436條之20
    規定，依職權宣告假執行。
七、本件事證已臻明確，兩造其餘之攻擊防禦方法及所提證據，
    於判決結果不生影響，爰不一一論列，併此敘明。
八、訴訟費用負擔之依據：民事訴訟法第78條。並依職權確定訴
    訟費用額如主文第2項所示。
中　　華　　民　　國　　111 　年　  12　　月　　 9　　日
                  中壢簡易庭      法  官  周仕弘
以上為正本係照原本作成。
如不服本判決，應於送達後20日內，向本院提出上訴狀並表明上
訴理由，如於本判決宣示後送達前提起上訴者，應於判決送達後
20日內補提上訴理由書（須附繕本）。
如委任律師提起上訴者，應一併繳納上訴審裁判費。
中　　華　　民　　國　　111 　年　  12　　月　　 9　　日
                                  書記官  巫嘉芸
附錄：
一、民事訴訟法第436條之24第2項：
    對於小額程序之第一審裁判上訴或抗告，非以其違背法令為
    理由，不得為之。
二、民事訴訟法第436條之25：
    上訴狀內應記載上訴理由，表明下列各款事項：
    （一）原判決所違背之法令及其具體內容。
    （二）依訴訟資料可認為原判決有違背法令之具體事實。